【裁判字號】    97,再易,13
【裁判日期】    970826
【裁判案由】    再審之訴
【裁判全文】
臺灣臺北地方法院民事裁定              97年度再易字第13號
抗 告 人    甲○○
相 對 人    億豐綜合工業股份有限公司
法定代理人  丙○
相 對 人    中信證券股份有限公司
法定代理人  乙○
上列當事人間請求再審之訴事件，聲請人對於中華民國97年5月
21日本院所為97年度再易字第13號裁定提起抗告，本院裁定如下
：
    主  文
抗告駁回。
抗告費用由抗告人負擔。
    理  由
一、本件抗告意旨略以：本件無論是提起上訴或再審程序，皆屬
    對不利部分提起，而不利部分經終局判決予以確定，當然賦
    予受有不利判決當事人救濟之合法程序，本件第一審判決既
    對抗告人不利，抗告人自得對提起再審之訴云云。
二、按除再審程序別有規定外，再審之訴訟程序，準用各該審級
    訴訟程序之規定；又不得上訴於第三審法院之事件，其第二
    審法院所為裁定，不得抗告，民事訴訟法第505條及第484
    條分別定有明文，且依民事訴訟法第436條之2第1項關於：
    對於簡易訴訟程序之第二審裁判，其上訴利益逾第466條所
    定之額數者，當事人僅得以其適用法規顯有錯誤為理由，逕
    向最高法院提起上訴或抗告規定之反面解釋，亦可見在上訴
    利益未逾同法第466條所定之額數者，應不得上訴或抗告，
    此亦有最高法院86年台簡抗字第42號裁判意旨可參。經查，
    本件抗告人對95年度北金簡字第7號民事判決提起再審之訴
    ，經本院於97年5月21日以裁定駁回其再審之訴，而本件再
    審之訴之訴訟標的價額為164,000元，並未逾民法第466條所
    規定之數額，應不得上訴於第三審法院，又本件抗告人對本
    院95年度金簡上字第364號之簡易第二審民事判決及95年度
    北金簡字第7號民事第一審判決提起再審之訴，依民事訴訟
    法第499條第2項規定應由本院合併管轄，是以本件關於駁回
    抗告人對95年度北金簡字第7號再審部分之訴訟程序自應準
    用簡易訴訟第二審程序之規定，則本院前揭駁回再審之訴之
    裁定，依前揭規定意旨說明，已不得對之提起抗告，且裁定
    得否抗告一事為法定事項，本非法院所得變更，是本院97年
    度再易字第13號駁回再審之訴裁定正本部分，對於得否抗告
    一事雖有誤載為得抗告之情形，要屬應予處分更正之問題，
    仍不發生使法定不得抗告者成為得抗告之情形。從而，抗告
    人對於不得抗告之裁定提起抗告，求為廢棄原裁定，其抗告
    自非合法，應予駁回。
三、據上論結，本件抗告為不合法，依民事訴訟法第495條之1第
    1 項、第442條第1項、第95條、第78條，裁定如主文。
中    華    民    國    97    年    8     月    26    日
                  民事第五庭審判長法  官  薛中興
                                  法  官  周祖民
                                  法  官  蔡如琪
以上正本係照原本作成
本件不得抗告。
中    華    民    國    97    年    8     月    26    日
                                  書記官  林孔華


司法院資訊處製作；財團法人民間司法改革基金會備份。
